【裁判字號】    92,裁,1047
【裁判日期】    920731
【裁判案由】    空氣污染防制法
【裁判全文】
最  高  行  政  法  院  裁  定                  九十二年度裁字第一○四七號
    上  訴  人  乙○○原名：.
    被 上訴 人  臺北市政府環境保護局
    代  表  人  甲○○
右當事人間因空氣污染防制法事件，上訴人不服中華民國九十一年四月二十九日臺北
高等行政法院九十年度簡字第七七六○號判決，提起上訴。本院裁定如左：
    主  文
上訴駁回。
上訴審訴訟費用由上訴人負擔。
    理  由
一、按對於適用簡易程序之裁判提起上訴或抗告，須經最高行政法院許可，且該許可
以訴訟事件所涉及之法律見解具有原則性者為限，行政訴訟法第二百三十五條定有明
文。所謂訴訟事件涉及之法律見解具有原則性，係指該事件所涉及之法律問題意義重
大，而有加以闡釋之必要情形而言，如對於行政命令是否牴觸法律所為之判斷，或就
同類事件所表示之法律見解與其他高等行政法院或本院所表示之見解互相牴觸，有由
本院統一法律上意見或確認其意見之必要情形屬之。
二、本件上訴人以：上訴人違反空氣污染防制法，為被上訴人所屬衛生稽查大隊稽查
人員攔檢查獲，該執勤人員當場親口判定本案九十年二月二十一日之前免罰（於訴願
程序時，上訴人曾提供證人，但該證人未被通知作證），而事後又於九十年三月六日
由環保局填具九十年二月二十一日前違反空氣污染防制法之罰款書。然原審法院僅就
上訴人九十年二月二十一日前違反空氣污染防制法之行為為判決，而罔顧被上訴人所
屬衛生稽查大隊稽查人員親口認定免罰之事實，即本案爭執點：「公務人員執行公務
時所做之行為是否代表其服務機關，又執勤人員當場所做之判定是否有效？」本案既
經被上訴人所屬衛生稽查大隊稽查人員判定九十年二月二十一曰前違反空氣污染防制
法免罰，故被上訴人於九十年三月六日所填具之九十年二月二十一日前違反空氣污染
防制法之罰款書應屬無效等語，提起上訴。經核，上訴人違規之事證明確，被上訴人
依空氣污染防制法第三十九條、第六十二條、同法施行細則第十七條規定及行政院環
保署以八十八年十月五日（八八）環署空字第○○六六四九八號公告處以上訴人罰鍰
三千元，於法並無不合。揆諸首揭說明，上訴人上訴意旨核無所涉及之法律見解，具
有原則上之重要情事，上訴人提起上訴，不應許可，其上訴難謂合法。
三、依行政訴訟法第二百四十九條第一項前段、第一百零四條、民事訴訟法第九十五
條、第七十八條，裁定如主文。
中    華    民    國    九十二      年      七        月      三十一    日
                    最 高 行 政 法 院 第 三 庭
                                審 判 長 法  官      葉  振  權
                                         法  官      鄭  淑  貞
                                         法  官      吳  錦  龍
                                         法  官      劉  鑫  楨
                                         法  官      吳  明  鴻
右  正  本  證  明  與  原  本  無  異
                                         法院書記官  莊  俊  亨
中    華    民    國    九十二      年      八        月      一        日


司法院資訊處製作；財團法人民間司法改革基金會備份。
